【裁判字號】    95,訴,417
【裁判日期】    950920
【裁判案由】    毒品危害防制條例
【裁判全文】
臺灣苗栗地方法院刑事判決               95年度訴字第417號
公  訴  人  臺灣苗栗地方法院檢察署檢察官
被      告  甲○○
                      號
上列被告因違反毒品危害防制條例案件，經檢察官提起公訴（95
年度毒偵字第846 號、95年度毒偵字第851 號），本院依簡式審
判程序，判決如下：
    主  文
甲○○連續施用第一級毒品，處有期徒刑壹年壹月；又連續施用
第二級毒品，處有期徒刑捌月。應執行有期徒刑壹年陸月。
    犯罪事實及理由
一、犯罪事實：
（一）甲○○於民國91年間，曾因施用毒品案件，經本院裁定送
      觀察、勒戒後，認有繼續施用毒品之傾向，再經本院裁定
      令入戒治處所施以強制戒治，以91年度訴字第154 號判處
      有期徒刑8 月、7 月及2 月，定應執行刑為有期徒刑1 年
      3 月確定，強制戒治部分執行至91年10月3 日停止並付保
      護管束，於保護管束期間內，又因涉犯施用第一、二級毒
      品案件，經本院裁定撤銷停止戒治，並分別判處有期徒刑
      1 年及6 月，定應執行刑為有期徒刑1 年5 月確定，於92
      年2 月27日再入臺灣臺中女子監獄戒治所執行戒治，迄92
      年8 月18日期滿釋放，於翌日即92年8 月19日接續執行前
      揭1 年5 月有期徒刑，至94年2 月1 日縮短刑期假釋出獄
      ，於假釋期間內，又因持有第1 級毒品案件，經本院判處
      有期徒刑4 月確定，因而撤銷前開假釋，於95年4 月29日
      再入臺灣臺中女子監獄接續執行撤銷假釋後所餘殘刑1 年
      又26日及上開4 月之有期徒刑，尚未執行完畢（不構成累
      犯）。
（二）詎其仍不知悔改，於前開強制戒治執行完畢釋放後5 年內
      ，復基於施用第一級毒品海洛因之概括犯意，於95年4 月
      中旬某日及同年月28日21時許，在苗栗縣頭份鎮○○里○○
      鄰○○街9 巷28號住處，以用針筒注射方式，連續施用第
      一級毒品海洛因2 次；另基於施用第二級毒品安非他命之
      概括犯意，自94年11月15日起至95年4 月28日21時許止，
      在苗栗縣頭份鎮○○里○○鄰○○街9 巷28號住處及苗栗縣
      頭份鎮○○里○○路955 號6 樓等地，連續施用第二級毒
      品安非他命多次。
（三）經警先後於下列時時間查獲：
    1.於95年2 月25日14時許，警方為調查其男友官泰雲涉嫌毒
      品危害防制條例案件之相關事證，持本院所核發之搜索票
      至苗栗縣頭份鎮○○里○○路955 號6 樓執行搜索時，甲
      ○○亦剛好在場，經將其帶回警局調查並經其同意採尿送
      驗，結果呈甲基安非他命陽性反應。
    2.95年4月29日上午11時19分許，因另涉毒品案件遭通緝，
      在苗栗縣頭份鎮○○路○段39巷6號大樓內為警查獲，並將
      其帶回警局採尿送驗，結果呈嗎啡及甲基安非他命陽性反
      應。
二、證據名稱：
（一）被告於偵、審中之自白。
（二）苗栗縣警察局頭份分局查獲違反毒品危害防制條例嫌疑人
      尿液檢體編號對照表及95年2 月25日濫用藥物尿液檢驗監
      管紀錄表各1 份。
（三）中山醫學大學附設醫院檢驗科藥物檢測中心95年3 月16日
      出具之濫用藥物尿液檢驗報告1 份。
（四）苗栗縣警察局頭份分局查獲違反毒品危害防制條例嫌疑人
      尿液檢體編號對照表及95年4 月29日濫用藥物尿液檢驗監
      管紀錄表各1 份。
（五）中山醫學大學附設醫院檢驗科藥物檢測中心95年5 月11日
      出具之濫用藥物尿液檢驗報告1 份。
（六）臺灣高等法院被告前案紀錄表、臺灣苗栗地方法院檢察署
      刑案資料查註紀錄表、全國施用毒品案件紀錄表、在監在
      押全國紀錄表各1份。
三、被告行為後，刑法第56條連續犯之規定，業於94年1 月7 日
    修正公布刪除，並於95年7 月1 日施行，則被告之犯行，因
    行為後新法業已刪除連續犯之規定，此刪除雖非犯罪構成要
    件之變更，但顯已影響行為人刑罰之法律效果，自屬法律有
    變更，依新法第2 條第1 項規定，比較新、舊法結果，仍應
    適用較有利於被告之行為時法律即舊法論以連續犯（最高法
    院95年第8 次刑事庭會議決議參照）。
四、按「行為後之法律有利於行為人者，適用最有利於行為人之
    法律」。被告行為後，刑法第51條業於94年1 月7 日修正公
    布，並於95年7 月1 日施行，修正前刑法第51條規定：「數
    罪併罰，分別宣告其罪之刑，依左列各款定其應執行者：」
    其中第5 款規定：「宣告多數有期徒刑者，於各刑中之最長
    期以上，各刑合併之刑期以下，定其刑期。但不得逾二十年
    。」修正後刑法第51條第5 款規定：「宣告多數有期徒刑者
    ，於各刑中之最長期以上，各刑合併之刑期以下，定其刑期
    。但不得逾三十年。」比較結果，修正後刑法並非較有利於
    行為人，依刑法第2 條第1 項前段之規定，仍應依修正前刑
    法，合併定其應執行之刑，以示懲儆。
五、應適用之法條：
（一）刑事訴訟法第273 條之1 第1 項、第299 條第1 項前段、
      第310 條之2 、第454 條第1 項。
（二）毒品危害防制條例第10條第1 項、第2 項。
（三）刑法第2 條第1 項前段、第11條前段，修正前刑法第56條
      、第51條第5款。
六、如不服本件判決，得自收受送達之日起10日內，向本院提起
    上訴（應附繕本）。
本案經檢察官黃俊鳴到庭執行職務。
中    華    民    國    95    年    9     月    20    日
                  刑事第二庭  法  官  林  燦  都
以上正本證明與原本無異。
                              書記官  陳  建  分
中    華    民    國    95    年    9     月    20    日
附錄本罪論罪科刑法條全文:
毒品危害防制條例第10條第1項、第2 項：
施用第一級毒品者，處6月以上5年以下有期徒刑。
施用第二級毒品者，處3 年以下有期徒刑。


司法院資訊處製作；財團法人民間司法改革基金會備份。
